臺灣新北地方法院板橋簡易庭小額民事判決
111年度板小字第2013號
原      告  王羽彤  
被      告  翁思涵  

上列當事人間請求清償債務事件，於民國111年7月27日言詞辯論
終結，本院判決如下：
    主  文
被告應給付原告新臺幣陸萬元，及自民國一百一十一年三月十五
日起至清償日止，按年息百分之五計算之利息。
訴訟費用新臺幣壹仟元由被告負擔。
本判決得假執行。
    事實及理由
一、原告起訴主張：緣被告長期對原告進行侵害身體、健康、名
    譽、自由、信用、隱私及貞操等不法行為，對原告人格及精
    神方面造成嚴重傷害，嗣兩造就賠償事宜達成協議，協議內
    容為被告承諾自民國110年4月20日起至110年12月31日止，
    每月發薪日即20號之3日內即23號前，僅限以匯款方式支付
    原告精神慰撫金新臺幣(下同)7,000元，總計金額為63,000
    元，若被告未依協議內容給付，則每次需另給付3,000元之
    違約金，該協議書(下稱系爭協議書)並經公證人公證。詎被
    告於111年1月26日時，仍未給付110年6月起至同年12月止之
    應付款項，因而剩餘應給付款項49,000元加計7個月之違約
    金即21,000元，共計為70,000元。原告就此部分款項曾於11
    0年6月29日向鈞院聲請支付命令，經鈞院以110年度司促字
    第21396號核發支付命令，惟該支付命令第二項內容：債權
    人請求之原因事實如債權人聲請狀所載，…然查該協議書之
    內容，並無110年6月份金額未依約匯款，其餘金額均應提前
    到期之約定，是債權人其主張之原因事實僅得依該協議請求
    110年6月之慰撫金約計10,000元，其餘部分依債權人聲請狀
    所述之原因事實均難以准許，應予駁回，債權人應於各期給
    付屆期未獲清償時另行主張權利等語，因而扣除該支付命令
    之執行金額10,000元，被告應清償之款項仍有60,000元。為
    此，爰依清償債務之法律關係提起本訴，並聲明：被告應給
    付原告60,000元，及自支付命令送達翌日起至清償日止，按
    年息百分之5計算之利息。
二、被告則以：請求駁回原告之訴。訴訟費用由原告負擔。
三、原告主張之事實，業據提出系爭協議書、本院110年度司促
    字第21396號支付命令暨確定證明書等件為證，而被告則辯
    以原告之訴駁回。按當事人主張有利於己之事實者，就其事
    實有舉證之責任，民事訴訟法第277條前段定有明文。又按
    請求履行債務之訴，除被告自認原告所主張債權發生原因之
    事實外，應先由原告就其主張此項事實，負舉證之責任，必
    須證明其為真實後，被告於其抗辯事實，始應負證明之責任
    ，此為舉證責任分擔之原則（最高法院43年台上字第377號
    判例參照）。經查，被告對於原告所提出兩造間之系爭協議
    書並不爭執，觀以系爭協議書內容略以：…基於以上事由，
    乙方(即被告)承諾從110年4月20日起，每月發薪日(20日)之
    3天之內(23日)，需以僅限匯款之方式支付甲方(即原告)上
    述事件之精神撫慰金7,000元新臺幣直至110年12月31日，月
    份共計9個月，總金額共計63,000元新臺幣，若乙方未於期
    間每月23日前匯款(以匯款證明為證)，乙方每次需另付3,00
    0元違約金等語，被告既在協議人乙方欄位親自簽章，則該
    協議書自係經兩造合意後所製作而成，自堪認原告已就其所
    主張本件清償債務事實證明為真實，則被告就其上開抗辯事
    實，自應負證明之責任，惟被告並未具體舉證以實其說，所
    辯自不足採。
四、從而，原告本於清償債務之法律關係，請求被告給付60,000
    元，及自支付命令送達翌日即111年3月15日起至清償日止，
    按年息百分之5計算之利息，為有理由，應予准許。
五、本件事證已臻明確，兩造其餘攻擊防禦方法及證據，核與判
    決之結果，不生影響，爰不一一論列，併此敘明。
六、本件係適用小額程序所為被告敗訴之判決，爰依民事訴訟法
    第436條之20規定，依職權宣告假執行，並依同法第436條之
    19規定，確定訴訟費用額為1,000元（即第一審裁判費1,000
    元），由被告負擔。
七、結論：原告之訴為有理由，依民事訴訟法第436條之23、第4
    36條第2項、第436條之19第1項、第78條、第436條之20，判
    決如主文。　　
中　　華　　民　　國　　111 　年　　8 　　月　　17　　日
                  臺灣新北地方法院板橋簡易庭
                      法      官  呂安樂
以上正本係照原本作成。
如不服本判決，應於送達後20日內，向本院提出上訴狀，並表明
上訴理由（上訴理由應表明一、原判決所違背之法令及具體內容
。二、依訴訟資料可認為原判決有違背法令之具體事實。），如
於本判決宣示後送達前提起上訴者，應於判決送達後20日內補提
上訴理由書（須附繕本），如未於上訴後20日內補提合法上訴理
由書，法院得逕以裁定駁回上訴。
中　　華　　民　　國　　111 　年　　8 　　月　　17　　日
                      書  記  官  魏賜琪